臺灣高雄地方法院刑事判決　　　　　　　　　　　　　九十一年度易字第九六七號
　　公　訴　人　臺灣高雄地方法院檢察署檢察官
　　被　　　告　乙○○
　　被　　　告　壬○○
　　被　　　告　丙○○
　　被　　　告　癸○○
右列被告因竊盜等案件，經檢察官提起公訴（九十一年度偵字第一三○三號、第三○
八五號、第三一八六號、第三九二七號），暨移送併辦（九十一年度偵字第二八八九
號、第八三七五號、第九○五七號），本院判決如左：
    主  文
乙○○連續結夥三人以上攜帶兇器竊盜，累犯，處有期徒刑拾月。扣案之附表三所示
之物均沒收。
壬○○連續結夥三人以上攜帶兇器竊盜，處有期徒刑貳年。扣案之附表一、三、四所
示之物均沒收。
丙○○連續結夥三人以上攜帶兇器竊盜，處有期徒刑壹年陸月。扣案之附表三、四所
示之物均沒收；又意圖為自己不法之所有，而侵占離本人所持有之物，處罰金伍仟元
，如易服勞役，以參佰元折算壹日。
癸○○結夥三人以上毀越安全設備竊盜，處有期徒刑柒月。
    事  實
一、乙○○前因違反麻醉藥品管理條例案件，經本院以八十七年度訴字第五四一號判
    處有期徒刑五月確定，於民國八十七年六月二十三日易科罰金執行完畢。詎仍不
    知悔改，復與壬○○、丙○○二人各基於為自己不法所有之概括犯意，分別於下
    述時、地連續為竊盜犯行：
(一)壬○○與呂崇德（另案審理）共同基於為自己不法所有之意圖，於九十年十一月
    十八日某時許，在高雄縣仁武鄉某處，明知「吳正仁」（另案偵查中）所持有之
    車牌號碼ＵＴ—八一五一號自用小貨車為來路不明之贓物（係庚○○於九十年十
    一月六日四時二十五分許，在高雄縣大社鄉○○村○○路某處遭竊），仍予以借
    用收受該自小貨車。復於同日十五時許，由壬○○駕駛該車搭載呂崇德，前往高
    雄縣燕巢鄉○○路六六九號謝瑪麗所經營之總興實業公司，持壬○○所有客觀上
    對人之生命、身體安全具危險性，可供兇器使用之破壞剪、老虎鉗、板手等物撬
    開鐵皮圍牆後，進入該公司廠房內竊取不銹鋼板約二百公斤，價值約新台幣（下
    同）二萬元，得手後將該批不銹鋼板搬至廠房外，正欲合力搬上前開自小貨車之
    際，為謝瑪麗發現當場報警查獲，並扣得如附表一所示之物品。
(二)丙○○於九十年十二月間某日，在高雄縣大社鄉嘉誠村附近某處，見生木企業有
    限公司所有因失竊而脫離持有之車牌號碼ＹＧ—四四八六號營業用小貨車一部（
    於九十年十二月二十四日八時三十分許在高雄縣仁武鄉○○村○○路二七之一號
    前失竊）停放該處，竟基於不法所有之意圖，予以侵占入己後，復與壬○○、乙○○結夥三人，共同基於不法所有之概括犯意，由丙○○駕駛上開營業用小貨車
    ，分別於附表二所示時、地，持丙○○及壬○○所有客觀上對人之生命、身體安
    全具危險性，可供兇器使用之鐵鎚、板手、破壞剪等物，連續竊取道路旁之標誌
    牌，得手後將所竊標誌牌分解拆卸成小塊，再變賣予不知情之資源回收廠，得款
    則由三人平分花用。嗣於九十一年一月四日三時二十七分許，壬○○、乙○○與
    吳振誠（業經不起訴處分）復駕駛上開營業用小貨車，至國道一號北向三五四公
    里四五○公尺處竊取路旁之大貨車最高速限標誌牌，得手後正欲離開之際，為警
    巡邏發現，當場逮捕乙○○，並扣得附表三所示之物，始循線查知上情。
(三)丙○○與壬○○復承上開概括犯意，與癸○○共同基於不法所有之意圖，於九十
    年十二月二十一日二十二時許，在戊○○所開設位於高雄縣大社鄉嘉誠村食坑巷
    一三之二五號之吉盛模具公司廠房外，先由壬○○持其在附近所拾獲之鐵條，將
    玻璃窗敲破後，再由鍾正師自該窗口爬進工廠，並開門讓丙○○與壬○○進入，
    竊取戊○○所有之傳真機一台、電話二具、電動刻模機三臺、鋁料樣品一桶、白
    鐵桶一件、Ｈ鋼鐵一支、回收廢料約一百公斤等物品，合計價值十一萬一千三百
    元，得手後即將上開回收廢料轉賣予不知情之陳柏杖，得款三千二百零八元，由
    三人朋分花用。
(四)壬○○另承上開犯意，於九十一年一月十七日二十一時三十分許，在高雄縣鳥松
    鄉○○路三九三號前之空地，持客觀上對人之生命、身體安全具危險性，可供兇
    器使用之螺絲起子一支，以破壞車門及引擎鎖之方式竊取周政德所有（交由丁○○使用）之車牌號碼Ｃ七—○一○九號自用小貨車，得手後留供己用，至丁○○
    置於車上之豬皮皮革三大捆、遙控器、車斗、帆布等物品，則將之丟棄。嗣九十
    一年二月五日十八時許，壬○○駕駛該車搭載丙○○，前往高雄市○○區○○路
    都會公園旁重劃區空地停放，預備伺機行竊時，為警當場查獲，並扣得壬○○及
    丙○○所有預備供竊盜所用如附表四所示之物。
(五)丙○○猶承上開犯意，於九十一年二月十日零時許，在高雄市○○區○○街一二
    五號前，見己○○所有車牌號碼ＷＪ—三九八三號自用小貨車停放該處，且駕駛
    座車門上插有鑰匙未拔，竟意圖為自己不法所有，以該鑰匙打開車門並啟動引擎
    後竊取該車，得手後留供己用，嗣九十一年二月二十三日某時，將該車棄置高雄
    縣大社鄉○○路大社廟旁。經警於九十一年三月九日尋獲該車，並比對車上指紋
    後循線查獲。
二、丙○○復另行起意，於九十一年一月二十八日十時許，向友人黃靖貽（業經不起
    訴處分）借用其所有之未懸掛車牌機車一部（引擎號碼為ＧＹ６Ｂ—３１５６３
    ９）後，嗣同日十時三十分許，丙○○騎乘上開機車至高雄縣燕巢鄉橫山國小附
    近，在該處圍牆旁發現辛○○遭竊之ＪＵＲ—六三０號車牌一面（於九十一年一
    月間某日在高雄縣大社鄉觀音國小校內車棚內遺失）置於該處，脫離辛○○本人
    之持有，竟基於不法所有之意圖，將該車牌侵占入己，並隨即懸掛在黃靖貽所有
    之上開機車。嗣九十一年二月一日十四時三十五分許，黃靖貽騎乘上開機車行經
    高雄市○○區○○路與鳳楠路口時，為警當場查獲。
三、案經國道公路警察局第五警察隊、高雄縣警察局仁武分局、高雄市政府警察局楠
    梓分局報告臺灣高雄地方法院檢察署檢察官偵查起訴及移送併辦。
    理  由
一、訊據被告壬○○、丙○○、乙○○、癸○○四人對於右揭犯罪事實均坦承不諱，
    核與被害人庚○○、謝瑪麗、林開湖、戊○○、丁○○、己○○、辛○○所指訴
    之情節大致相符，並經證人陳若鵬、李明雄、周蔡玉珠、吳振誠、陳柏杖、李慧
    敏、李明城、黃靖貽分別於警訊及偵查中證述屬實，復有車輛失竊證明單四紙、
    贓物認領保管收據六紙、過磅紀錄單一紙、相片六幀、內政部警政署刑事警察局
    鑑驗書一份附卷可稽，及附表一、三、四等物品扣案可憑，本件事證明確，被告
    四人之犯行已堪認定。
二、按刑法第三百二十一條第三款之攜帶兇器竊盜罪，係以行為人攜帶兇器竊盜為其
    加重條件，此所謂兇器，其種類並無限制，凡客觀上足對人之生命、身體安全構
    成威脅，具有危險性之兇器均屬之，且只須行竊時攜帶此種具有危險之兇器為已
    足，並不以攜帶之初有行兇之意圖為必要。螺絲起子為足以殺傷人生命、身體之
    器械，顯為具有危險性之兇器，最高法院七十九年台上字第五二五三號著有判例
    可資參照。核被告壬○○所為，分別係犯刑法第三百四十九條第一項之收受贓物
    罪、同法第三百二十一條第三款、第二款之攜帶兇器踰越安全設備竊盜罪、同法
    第三百二十一條第四款、第三款之結夥三人以上攜帶兇器竊盜罪、同法第三百二
    十一條第一項第四款、第二款之結夥三人以上毀越安全設備竊盜罪、同法第三百
    二十一條第一項第三款之攜帶兇器竊盜罪；被告丙○○所為，分別係犯刑法第三
    百三十七條之侵占脫離物罪、同法第三百二十一條第一項第四款、第三款之結夥
    三人以上攜帶兇器竊盜罪、同法第三百二十一條第四款、第二款之結夥三人以上
    毀越安全設備竊盜罪、同法第三百二十條第一項之普通竊盜罪；被告乙○○所為
    係犯刑法第三百二十一條第一項第四款、第三款之結夥三人以上攜帶兇器竊盜罪
    ；被告癸○○所為，係犯刑法第三百二十一條第一項第四款、第二款之結夥三人
    以上毀越安全設備竊盜罪。被告壬○○就事實欄一、(一)部分之竊盜犯行；被告
    乙○○、壬○○、丙○○三人就事實欄一、(二)連續多次竊盜犯行；及被告壬○○、丙○○與癸○○三人就事實欄一、(三)之竊盜犯行，分別具有犯意聯絡與行
    為分擔，分別為共同正犯。又被告壬○○、丙○○、乙○○三人先後多次竊盜犯
    行，均時間緊接，手法相同，觸犯構成要件同一之罪名，應均依連續犯之規定，
    分別從一重論以結夥三人攜帶兇器竊盜罪。另查被告壬○○、丙○○、癸○○於
    九十年十二月二十一日共同前往被害人戊○○所開設之吉盛模具公司竊盜，該處
    為製造鋁門窗模具之廠房，並無人居住，公訴人認被告三人尚涉有刑法第三百二
    十一條第一項第一款之夜間侵入住宅竊盜罪嫌，容有誤會，附此敘明。被告壬○○所犯收受贓物罪、被告丙○○於九十年十二月間某日所犯侵占脫離物罪與連續
    結夥三人以上攜帶兇器竊盜罪間，分別具有方法目的之牽連關係，均應從一重之
    連續結夥三人以上攜帶兇器竊盜罪處斷。至被告丙○○於九十一年一月二十八日
    所為之侵占脫離物犯行，係見被害人辛○○之車牌掉落該處而臨時起意，兩次侵
    占犯行雖時間緊接，然並非出於同一犯罪之計畫，應分論併罰之，公訴人認係連
    續犯，亦有未合，亦併此敘明之。另被告乙○○前因違反麻醉藥品管理條例案件
    ，經本院以八十七年度訴字第五四一號判處有期徒刑五月確定，於八十七年六月
    二十三日易科罰金執行完畢，其於五年內再為本件犯行，為累犯，應依刑法第四
    十七條之規定，加重其刑，其有二以上刑之加重事由，應依法遞加之。爰審酌被
    告壬○○前已有多次竊盜及贓物犯行，素行不佳，此有臺灣高等法院被告全國前
    案紀錄表在卷足憑，其與被告丙○○、乙○○、癸○○四人，均正值青壯時期，
    竟不知以合法手段獲取財物，而連續多次結夥行竊，嚴重危害他人財產權，且有
    害社會治安及善良風氣，情節非輕，本不應寬貸，惟四人犯後均坦承犯行，態度
    尚稱良好，及四人犯罪次數等一切情狀，分別酌情量處如主文所示之刑，並就被
    告丙○○科處罰金之部分，諭知易服勞役之折算標準。扣案附表一所示之物為被
    告壬○○所有供其與呂崇德竊盜所用之物；扣案附表三所示之物，分別為共同被
    告壬○○及丙○○所有，且為供被告乙○○、壬○○、丙○○竊盜所用之物；扣
    案附表四所示之物，則分別為被告壬○○、丙○○所有，且預備供二人竊盜所用
    之物，此業經被告壬○○、丙○○陳明在卷，均應依刑法第三十八條第一項第二
    款宣告沒收。
四、公訴人以九十一年度偵字第二八八九號移送併辦意旨另謂被告壬○○、丙○○及
    癸○○三人於九十一年一月一日三時許，共同基於為自己不法所有之意圖，持可
    供兇器使用之油壓剪，至高雄縣大社鄉○○村○○路五一巷六號美國聯合股份有
    限公司，以破壞鐵絲網之方式入內竊取約一百公斤之鋁鐵，價值約五千元等情。
    訊之被告壬○○、丙○○、癸○○三人均堅決否認涉有此部分犯行，被告癸○○
    並辯稱係其因另案遭警逮捕後，警方要其承擔，並由被害人甲○○帶同前往現場
    拍照，其並未為此件犯行等語。又核之全卷資料，除被告癸○○於警局中之自白
  外，亦別無其他積極證據足認被告三人確涉有此部分犯行，且此部分事實未經起
    訴，本院自無從併予審理，應退由檢察官另行偵辦，併此敘明。
據上論斷，應依刑事訴訟法第二百九十九條第一項前段、刑法第二十八條、第五十六
條、第三百二十一條第二款、第三款、第四款、第三百四十九條第一項、第三百三十
七條、第五十五條、第四十七條、第四十二條第二項、第五十一條第十款、第三十八
條第一項第二款，罰金罰鍰提高標準條例第一條前段、第二條，判決如主文。
中      華      民      國      九十一      年    六    月    二十八    日
                                        臺灣高雄地方法院刑事第一庭
                                            審判長法  官  林  水  城
                                                  法  官  郭  佳  瑛
                                                  法  官  謝  雨  真
右正本證明與原本無異。
如不服本判決，應於判決送達後十日內，向本院提出上訴狀。
                                                  書記官  陳  威  志
中    華    民    國      九十一      年      七      月      二      日
附錄本案論罪科刑法條：
刑法第三百二十條
意圖為自己或第三人不法之所有，而竊取他人之動產者，為竊盜罪，處五年以下有期
徒刑、拘役或五百元以下罰金。
意圖為自己或第三人不法之利益，而竊佔他人之不動產者，依前項之規定處斷。
前二項之未遂犯罰之。
刑法第三百二十一條
犯竊盜罪而有左列情形之一者，處六月以上、五年以下有期徒刑：
一  於夜間侵入住宅或有人居住之建築物、船艦或隱匿其內而犯之者。
二  毀越門扇、牆垣或其他安全設備而犯之者。
三  攜帶兇器而犯之者。
四  結夥三人以上而犯之者。
五  乘火災、水災或其他災害之際而犯之者。
六  在車站或埠頭而犯之者。
前項之未遂犯罰之。
刑法第三百三十七條
意圖為自己或第三人不法之所有，而侵占遺失物、漂流物或其他離本人所持有之物者
，處五百元以下罰金。
刑法第三百四十九條
收受贓物者，處三年以下有期徒刑、拘役或五百元以下罰金。
搬運、寄藏、故買贓物或為牙保者，處五年以下有期徒刑、拘役或科或併科一千元以
下罰金。
因贓物變得之財物，以贓物論。
附表一：
┌───┬─────┬────┬─────┐
│編號  │物品名稱  │  數量  │   所有人 │
├───┼─────┼────┼─────┤
│ 一   │  破壞剪  │  一支  │   壬○○ │
├───┼─────┼────┼─────┤
│ 二   │ 開口板手 │  一支  │   壬○○ │
├───┼─────┼────┼─────┤
│ 三   │  老虎鉗  │  一支  │   壬○○ │
├───┼─────┼────┼─────┤
│ 四   │  鯉魚鉗  │  一支  │   壬○○ │
├───┼─────┼────┼─────┤
│ 五   │  拔釘器  │  一支  │   壬○○ │
└───┴─────┴────┴─────┘
附表二：
┌──┬─────┬───────┬────┬─────────────┐
│編號│   時間   │     地點     │ 共 犯  │      竊得贓物            │
├──┼─────┼───────┼────┼─────────────┤
│ 一 │90、12、20│ 省立旗山醫院 │ 壬○○ │「維護環境清潔」、        │
│    │          │ 後方道路     │ 丙○○ │「前有雷達測速」照明標誌牌│
│    │          │              │ 乙○○ │                          │
├──┼─────┼───────┼────┼─────────────┤
│ 二 │90、12、23│ 高雄縣橋頭鄉 │ 丙○○ │ 「維護環境清潔」之標誌牌 │
│    │          │ 省道旁       │        │                          │
├──┼─────┼───────┼────┼─────────────┤
│ 三 │90、12、25│ 高雄縣仁武鄉 │ 丙○○ │  「維護環境清潔」、      │
│    │          │ 鳳仁橋下     │        │   黃色扇形標誌牌         │
├──┼─────┼───────┼────┼─────────────┤
│ 四 │90、12、30│ 國道一號361  │ 丙○○ │  公尺數標誌牌四塊        │
│    │          │ 公里南下路肩 │ 壬○○ │                          │
├──┼─────┼───────┼────┼─────────────┤
│ 五 │91、1、3  │ 國道一號楠梓 │ 丙○○ │  標誌牌一面              │
│    │ 00：30   │ 交流道南下處 │ 壬○○ │                          │
├──┼─────┼───────┼────┼─────────────┤
│ 六 │91、1、4  │ 國道一號354  │ 乙○○ │  大貨車最高速限標誌牌    │
│    │  3：27   │ 公里400公尺  │ 壬○○ │                    │
│    │          │ 北向         │        │                          │
└──┴─────┴───────┴────┴─────────────┘
附表三：
┌───┬────────┬─────┬─────┐
│ 編號 │    物品名稱    │   數量   │   所有人 │
├───┼────────┼─────┼─────┤
│  一  │      鐵鎚      │   二支   │   丙○○ │
├───┼────────┼─────┼─────┤
│  二  │     拔釘錘     │   一支   │   丙○○ │
├───┼────────┼─────┼─────┤
│  三  │    Ｔ型板手    │   一支   │   丙○○ │
├───┼────────┼─────┼─────┤
│  四  │   大型梅花板手 │   三支   │   丙○○ │
├───┼────────┼─────┼─────┤
│  五  │   大開口板手   │   二支   │   丙○○ │
├───┼────────┼─────┼─────┤
│  六  │      鉗子      │   三支   │   丙○○ │
├───┼────────┼─────┼─────┤
│  七  │     小板手│   六支   │   丙○○ │
├───┼────────┼─────┼─────┤
│  八  │    調正板手    │   一支   │   丙○○ │
├───┼────────┼─────┼─────┤
│  九  │    活動板手    │   二支   │   丙○○ │
├───┼────────┼─────┼─────┤
│  十  │ 照明燈及手電筒 │   四支   │   丙○○ │
├───┼────────┼─────┼─────┤
│ 十一 │     手電筒     │   一支   │   壬○○ │
├───┼────────┼─────┼─────┤
│ 十二 │   火星塞板手   │   一支   │   壬○○ │
├───┼────────┼─────┼─────┤
│ 十三 │      鋁梯      │   一座   │   壬○○ │
└───┴────────┴─────┴─────┘
 附表四：
┌──┬─────────┬─────┬─────┐
│編號│      物品名稱    │   數量   │   所有人 │
├──┼─────────┼─────┼─────┤
│ 一 │      活動板手    │   一支   │   壬○○ │
├──┼─────────┼─────┼─────┤
│ 二 │   油壓剪      │   一支   │   壬○○ │
├──┼─────────┼─────┼─────┤
│ 三 │   一字型螺絲起子 │   二支   │   壬○○ │
├──┼─────────┼─────┼─────┤
│ 四 │      老虎鉗      │   一支   │   壬○○ │
├──┼─────────┼─────┼─────┤
│ 五 │     Ｔ型板手     │   一支   │   壬○○ │
├──┼─────────┼─────┼─────┤
│ 六 │       斧頭       │   一把   │   壬○○ │
├──┼─────────┼─────┼─────┤
│ 七 │       榔頭       │   一把   │   壬○○ │
├──┼─────────┼─────┼─────┤
│ 八 │     棉質手套     │   一雙   │   壬○○ │
├──┼─────────┼─────┼─────┤
│ 九 │       錐子       │   一支   │   壬○○ │
├──┼─────────┼─────┼─────┤
│ 十 │   NOKIA行動電話  │   一支   │   壬○○ │
├──┼─────────┼─────┼─────┤
│十一│      手電筒      │   一支   │   丙○○ │
├──┼─────────┼─────┼─────┤
│十二│    明星藍色噴漆  │   一罐   │   丙○○ │
└──┴─────────┴─────┴─────┘
